【裁判字號】    97,交易,87
【裁判日期】    971014
【裁判案由】    過失傷害
【裁判全文】
臺灣臺南地方法院刑事判決              97年度交易字第87號
公  訴  人  臺灣臺南地方法院檢察署檢察官
被      告  丁○○
選任辯護人  何永福律師
上列被告因過失傷害案件，經檢察官提起公訴（97年度調偵字第
15號），本院依簡式審判程序判決如下：
    主  文
丁○○因過失傷害人致重傷，處有期徒刑伍月，如易科罰金，以
新台幣壹仟元折算壹日。
    事  實
一、丁○○於民國96年5月1日12時50分許騎乘車牌號碼GD2-077
    號重型機車，沿臺南縣善化鎮小新里台一線由北向南行駛，
    行經該路段315.3公里與苗圃巷之閃光黃燈之交叉路口，原
    應注意行經設有閃光黃燈之岔路口，應減速慢行，並應注意
    車前狀況，隨時採取必要之安全措施，而依當時之天候晴、
    日間自然光線、柏油道路乾燥、無缺陷、無障礙物、視距良
    好，並無不能注意之情事，竟疏未注意及此，適有前方騎乘
    腳踏車之乙○○，亦未注意左右來車，冒然左轉，二車因而
    發生碰撞，致二人均人、車倒地，乙○○因而受有頭部外傷
    、呼吸衰竭、水腦症等傷害，經送醫救治後，現仍受有中樞
    神經障礙肢體癱瘓需輪椅使用，日常生活仰賴他人全天照護
    終身無法工作之屬重大難治之重傷害，而丁○○則受有右眼
    眼瞼及眼周區之挫傷、右眼結膜出血、右眼瞼裂傷等傷害（
    乙○○被訴過失傷害部分，因告訴人丁○○撤回告訴，另為
    公訴不受理判決）。丁○○於肇事後，在未有偵查犯罪職務
    之機關或公務員發覺其為犯罪人前，即向處理本件道路交通
    事故，尚不知肇事者為何人之臺南縣警察局善化分局交通事
    故處理小組員警供承其肇事犯罪，自首並接受裁判。
二、案經丁○○（已於本院審理時，撤回告訴）訴請台南縣警察
    局善化分局報告，及檢察官指定乙○○之子甲○○代行告訴
    訴請臺灣臺南地方法院檢察署檢察官偵查起訴。
    理  由
一、本件係經被告丁○○於本院審理時為有罪之陳述，而經本院
    裁定以簡式審判程序加以審理，依據刑事訴訟法第273條之2
    規定排除嚴格證據調查；並依同法第310條之2之準用第454
    條之規定製作略式判決書，先予敘明。
二、本件有下列事證足資佐憑：
（一）被告於警詢、偵查中及本院審理時之自白。
（二）指定代行告訴人甲○○於警詢及偵查中之證述。
（三）道路交通事故現場圖、道路交通事故調查報告表(一)、(二)各
      1 份及現場照片11張。
（四）財團法人奇美醫院96年10月8日、97年6月26日診斷證明書
      2 份。
（五）台灣省臺南區車輛行車事故鑑定委員會臺南區970107號鑑
      定意見書。
（六）台南縣警察局善化分局道路交通事故肇事人自首情形紀錄
      表1份。
三、論罪科刑之理由：
（一）被告於上開時、地，騎乘上開重機車不慎撞及被害人乙○○，並造成乙○○受有如事實欄所示之傷害，核其所為係
      犯刑法第284條第1項後段之過失重傷害罪。公訴意旨原認
      被告係觸犯刑法第284條第1項前段普通過失傷害罪，惟因
      乙○○受有如事實欄所示之傷害，經送醫治療後，現仍受
      有中樞神經障礙肢體癱瘓需輪椅使用，日常生活仰賴他人
      全天照護終身無法工作，有代行告訴人甲○○於本院97年
      7月1日準備程序時提出財團法人奇美醫院97年6月26日診
      斷證明書1份，及照片1幀1份附卷可參，此部分業據公訴
      人當庭更正起訴法條為刑法第284條第1項後段之普通過失
      重傷害罪（見本院97年7月1日準備程序筆錄），附此敘明
      。又被告於肇事後，犯罪未被有偵查權之公務員或機關發
      覺前，即向據報到場處理之台南縣警察局善化分局警員表
      明其係肇事車輛之駕駛人而自首，並坦承犯行進而接受裁
      判，有上開道路交通事故肇事人自首情形紀錄表1份附卷
      可參，爰依刑法第62條前段自首之規定，減輕其刑。
（二）本院審酌被告駕駛車輛，本應謹慎小心，以維自身及參與
      道路交通者之安全，竟疏於注意行經閃光黃燈之交岔路口
      ，應減速慢行，及車前狀況而肇事，實屬不該，並造成被
      害人乙○○受有如事實欄所示之傷害，所生損害非輕，且
      迄今尚未與被害人就民事賠償事宜達成和解，惟念及其犯
      罪後業已坦承犯行，且無其他犯罪紀錄，素行尚佳，有被
      告之台灣高等法院被告前案紀錄表1份附卷可參，又本件
      交通事故之發生，被害人乙○○騎乘腳踏車，未依規定左
      轉，為肇事主因，有前開台灣省臺南區車輛行車事故鑑定
      委員會臺南區970107號鑑定意見書1份附卷可憑，被害人
      過失重大等一切情狀，量處如主文所示之刑，並諭知易科
      罰金之折算標準。
四、適用之法律：
（一）刑事訴訟法第273條之1第1項、第299條第1項前段、第310
      條之2、第454條。
（二）刑法第284條第1項後段、第41條第1項、第62條前段，刑
      法施行法第1條之1。
本案經檢察官丙○○到庭執行職務。
中    華    民    國    97    年    10    月    14    日
                      交通法庭  法  官  陳淑勤
以上正本證明與原本無異。
如不服本判決應於收受本判決後10日內向本院提出上訴書狀，並
應敘述具體理由。如未敘述上訴理由者，應於上訴期間屆滿後20
日內向本院補提理由書狀（均須按他造當事人之人數附繕本）「
切勿逕送上級法院」。
                                書記官  謝國欽
中    華    民    國    97    年    10    月    14    日
附錄本案論罪科刑法條全文：
刑法第284條第1項：
因過失傷害人者，處六月以下有期徒刑、拘役或五百元以下罰金
，致重傷者，處一年以下有期徒刑、拘役或五百元以下罰金。


司法院資訊處製作；財團法人民間司法改革基金會備份。
